【裁判字號】    88,親,129
【裁判日期】    890412
【裁判案由】    否認子女
【裁判全文】
臺灣臺中地方法院民事判決  八十八年度親字第一二九號
    原        告  乙○○
    訴訟代理  人  陳呈雲律師
    被        告  丙○○  住台.
    兼法定代理人  甲○○  住同.
右當事人間否認子女事件，本院判決如左：
    主      文
確認被告丙○○非原告之婚生子。
訴訟費用由被告負擔。
    事      實
甲、原告方面：
  壹、聲明：如主文所示。
  貳、陳述：
      原告與被告甲○○於民國七十一年間結婚，婚後被告甲○○因故於七十三年間
      離家返回其位於台中縣新社鄉之娘家居住，嗣於八十八年十一月九日雙方協議
      辦理兩願離婚，當日被告甲○○始向原告坦承，其於離家期間，曾與第三人發
      生不正當之男女關係並於八十一年十月二十三日產下被告丙○○等情。是被告
      丙○○顯非自原告受胎，爰依民法第一千零六十三條第二項訴請法院判決如主
      文所示。
  參、證據：提出戶籍謄本正本一份、財團法人私立中國醫藥學院附設醫院診斷證明
      書正本一份、出生證明書影本一份、和解書影本一份為證。
乙、被告方面：
  壹、聲明：同意原告之請求。
  貳、陳述：
      被告丙○○為被告甲○○與訴外人沈景山所生，因被告甲○○早已離家，且被
      告丙○○亦未辦理戶籍登記，是原告並不知悉，係於辦理兩願離婚時原告方得
      知上情。
  參、證據：聲請訊問證人沈景山。
     理      由
一、原告起訴主張其與被告甲○○於民國七十一年間結婚，婚後被告甲○○因故於七
    十三年間離家返回其位於台中縣新社鄉之娘家居住，嗣於八十八年十一月九日雙
    方協議辦理兩願離婚，當日被告甲○○始向原告坦承，其於離家期間，曾與第三
    人發生不正當之男女關係並於八十一年十月二十三日產下被告丙○○，是被告丙
    ○○非自原告所受胎等情。業據原告提出戶籍謄本、出生證明書影本、和解書影
    本及財團法人私立中國醫藥學院附設醫院診斷證明書正本各一份為證，且該診斷
    證明書上載明經ＤＮＡ比對，沈景山與沈瑋柔之間血緣標記彼此吻合，應屬同一
    家人等語，復核與證人即被告丙○○之生父沈景山到庭證述相符，並為被告甲○
    ○所自認，堪信為真實。
二、按妻之受胎，係在婚姻關係存續中者，推定其所生子女為婚生子女；前項推定，
    如夫妻之一方能證明妻非自夫受胎者，得於知悉子女出生之日起，一年內提起否
    認之訴，民法第一千零六十三條第一項、第二項分別定有明文。查被告甲○○受
    胎生下被告丙○○，既係在其與原告婚姻關係存續中，則被告丙○○自應依法推
    定為原告與被告甲○○之婚生子，惟被告丙○○並非自原告所受胎已如前述，故
    原告於知悉子女出生之日起一年內提起本件否認子女訴訟，依前揭法律規定，為
    有理由，應予准許。
三、據上論結，本件原告之訴為有理由，依民事訴訟法第八十五條第一項前段、第七
    十八條，判決如主文。
中      華      民      國    八十九    年      四      月      十二    日
                                        臺灣臺中地方法院家事法庭
~B法      官  林清吟
右為正本係照原本作成
如對本判決上訴須於判決送達後廿日內向本院提出上訴狀
中      華      民      國    八十九    年      四      月      十二    日
~B法院書記官


司法院資訊處製作；財團法人民間司法改革基金會備份。
